【裁判字號】    95,聲再,76
【裁判日期】    951014
【裁判案由】    聲請再審
【裁判全文】
臺灣高等法院高雄分院刑事裁定          95年度聲再字第76號
受判決人    甲○○
上列聲請人因傷害案件，對於本院95年度上易字第395 號中華民
國95年8 月8 日確定判決（臺灣高雄地方法院檢察署94年度偵字
第10008 號），聲請再審，本院裁定如下：
    主  文
再審之聲請駁回。
    理  由
一、聲請意旨略以:
（一）聲請人因傷害案件，經貴院以95年度上易字第395 號聲請
      人之上訴被駁回，按不得上訴第三審法院之案件，其經第
      二審有罪判決，因原判決就足生影響於判決之重要證據漏
      未審酌，為受判決人之利益，爰依法聲請再審。
（二）原判決無非以本案證人李重德所述之證詞為判決依據，李
      重德所述並非事實，案發情形有目擊證人吳龍泉目睹李重
      德先將預藏凶器扁鑽持向聲請人行刺，聲請人因防衛而雙
      方拉扯，險些喪命，並非無正當理由，並無傷害李重德，
      原審未調查，今發現新證據，證人陳述足以使聲請人改判
      無罪。
（三）李重德是非不明，年近花甲，不應該與聲請人之妻有染，
      並故意告訴聲請人有強盜之不實罪名，經台灣高雄地方法
      院檢察署不起訴處分在案，聲請人目前提出誣告之告訴，
      此足以使聲請人改判無罪，因而提起再審，依刑事訴訟法
      ，對被告有利害之證人、證物，再發現新證據，請准賜與
      再審，以維權益。
二、按不得上訴於第三審法院之案件，除前條規定外，其經第二
    審確定之有罪判決，如就足生影響於判決之重要證據漏未審
    酌者，亦得為受判決人之利益，聲請再審，刑事訴訟法第42
    1 條固定有明文；次按有罪之判決確定後，有「因發現確實
    之新證據，足認受有罪判決之人應受無罪、免訴、免刑或輕
    於原判決所認罪名之判決者」之情形，亦得為受判決人利益
    聲請再審，同法第420 條第1 項第6 款亦定有明文；「所謂
    發見確實之新證據，係指其就新證據之本身形式上觀察，毋
    須經調查程序顯然可認為足以動搖原確定之判決者而言；惟
    倘受判決人因對有利之主張為原審所不採，事後重予論辯或
    提出證明，以圖證實在原審前所為有利之主張為真實，據以
    聲請再審，該項證據既非原確定判決漏未審酌之重要證據，
    亦非原確定判決後所發見之重要證據，顯難憑以聲請再審」
    ，「刑事訴訟法第413 條第1 項第6 款（即現行法第420 條
    第1 項第6 款）所謂發見確實之新證據，係指就新證據之本
    身形式上觀察，毋須經調查程序，顯然可認為足以動搖原確
    定之判決者而言，此參之最高法院50年台抗字第104 號判例
    、40年台抗字第2 號判例自明。查依據聲請人上開聲請意旨
    書所載，「... 其經第二審確定之有罪判決，就足生影響於
    判決之重要證據漏未審酌，得為受判決人之利益，聲請再審
    」，似指本院上開於95年7 月27日行公開審判程序，於95年
    8 月8 日宣判之95年度上易字第395 號確定判決有刑事訴訟
    法第421 條之事由；然依其聲請書所載理由，係依據案發情
    形有目擊證人吳龍泉目睹及聲請人於95年7 月31日向台灣高
    雄地方法院檢察署對李重德所提出之誣告告訴狀為新證據而
    聲請再審；經本院調閱本院95年度上易字第395 號傷害案全
    卷，聲請人於該案中自始並無聲請傳喚證人吳龍泉或向法院
    陳報案發當時尚有證人吳龍泉在場目睹全情，又聲請人提出
    之誣告刑事告訴狀又係於本院95年度上易字第395 號95年7
    月27日辯論終結後之95年7 月31日始向台灣高雄地方法院檢
    察署所提出，更非向本院提出，均不合乎刑事訴訟法第421
    條規定第二審判決前已發現而提出之證據，而漏未審酌之要
    件，故觀其聲請意旨所述之理由，聲請人應係指本院上開95
    年度上易字第395 號判決有刑事訴訟法法第420 條第1 項第
    6 款「發現確實之新證據，足認受有罪判決之人應受無罪、
    免訴、免刑或輕於原判決所認罪名之判決者」之情形。
三、按所謂確實之新證據，係指其就新證據之本身形式上觀察，
    毋須經調查程序顯然可認為足以動搖原確定之判決者而言，
    聲請人所提該二項證據非經相當調查不足以明瞭其是否真實
    ，且就其形式觀察，亦難認為足以動搖原確定判決，聲請人
    之聲請理由不合前開判例之意旨，其聲請無理由。
四、據上論結，應依刑事訴訟法第434 條第1 項裁定如主文。
中    華    民    國    95    年    10    月    14    日
                  刑事第八庭    審判長法  官  李炫德
                                      法  官  蔡國卿
                                      法  官  簡志瑩
以上正本證明與原本無異。
不得抗告。
中    華    民    國    95    年    10    月    14    日
                                      書記官  白  蘭


司法院資訊處製作；財團法人民間司法改革基金會備份。
